【裁判字號】    98,審聲,655
【裁判日期】    980623
【裁判案由】    停止執行
【裁判全文】
臺灣臺北地方法院民事裁定             98年度審聲字第655號
聲  請  人  乙○○○○○○○○.
相  對  人  台灣金聯資產管理股份有限公司
法定代理人  甲○○
上列當事人間聲請停止執行事件，本院裁定如下：
    主  文
聲請人供擔保新臺幣壹拾壹萬貳仟玖佰壹拾壹元後，本院九十八
年度司執字第一○三四六號返還借款執行事件之強制執行程序，
於本院九十八年度審訴字第三三九二號債務人異議之訴事件判決
確定前應暫予停止。
    理  由
一、按有回復原狀之聲請，或提起再審或異議之訴，或對於和解
    為繼續審判之請求，或提起宣告調解無效之訴、撤銷調解之
    訴，或對於第4條第1項第5款之裁定提起抗告時，法院因必
    要情形或依聲請定相當並確實之擔保，得為停止強制執行之
    裁定，強制執行法第18條第2項定有明文。
二、本件聲請意旨略以：聲請人業就本院98年度司執字第10346
    號返還借款執行事件提起債務人異議之訴，上開執行事件所
    執行聲請人之財產，倘不即為停止執行，恐損害聲請人之權
    利至鉅。為此，爰依強制執行法第18條第2項規定，聲請裁
    定供擔保停止本院98年度司執字第10346號返還借款執行事
    件之強制執行程序等語。
三、本件聲請人以其向本院提起債務人異議之訴為理由，聲請裁
    定停止本院98年度執字第10346號返還借款強制執行事件之
    強制執行程序，經本院調取該執行卷宗及本院98年度訴字第
    3392號債務人異議之訴卷宗審究後，認為聲請人之聲請為有
    理由，應酌定擔保金額予以准許。又本件相對人聲請執行之
    標的金額（債權額）經本院執行處以98年4月6日北院隆98司
    執丑字第10346號核發執行命令，准許相對人收取聲請人對
    第三人彰化商業銀行股份有限公司之存款債權61,835元，迄
    仍餘521,528元續依本院執行處98年4月6日北院隆98司執丑
    字第10346號移轉命令為強制執行，是本件應供擔保之金額
    ，以相對人因本件停止執行未能立即受償可能所受之損害為
    酌定標準。再者，聲請人提起本件債務人異議之訴起迄確定
    時止，依各級法院辦案期限實施要點第2點第2、7、8小點規
    定，民事審判辦案期限通常程序第一審為1年4月、第二審為
    2 年、第三審為1年，共須時4年4月，而依民法第203條第1
    項前段規定：「遲延之債務，以支付金錢為標的者，債權人
    得請求依法定利率計算之遲延利息」，則相對人因停止執行
    系爭執行程序可能所受之損害為112,911元（521,5285％
    4.33＝112,911；元以下四捨五入），是本院認聲請人應
    提供之擔保額以112,911元為適當。
四、依強制執行法第18條第2項，裁定如主文。
中    華    民    國    98    年    6     月    23    日
                  民事第六庭    法  官  林秀圓
以上正本係照原本作成
如對本裁定抗告須於裁定送達後10日內向本院提出抗告狀，並繳
納抗告費新臺幣1,000元
中    華    民    國    98    年    6     月    23    日
                                書記官  馮姿蓉


司法院資訊處製作；財團法人民間司法改革基金會備份。
